# 以货抵债

提问人：七剑传人 时间：2016-07-27 17:05:27
公司召集加盟商开会，报销往返路费，但不支付现金，而是以货物来充抵加盟商垫付的路费。事务所说该事项不能确认收入成本，不符合收入确认原则，要做成“借：销售费用　贷：存货　贷：应交税金－应交增值税”有道理吗？如何说服对方？

回答人：chenyiwei
确认收入的前提是因经济利益流入导致所有者权益增加。对该公司而言，此处向加盟商提供货物并不收取款项，不会导致其所有者权益增加，所以不满足确认收入的条件。

提问人：七剑传人 时间：2016-07-27 21:51:02
陈版主，虽然没有收取款项，但减少了公司应承担的负债。理解成以货抵债能行吗？ 　　　　　　　相当于：借：销售费用－车票款 　　　　　　　　　　　贷：其他应付款－加盟商　 　　　　　　　　　　　借：应收账款－加盟商贷：营业收入　 　　　　　　　　　　　贷：应交税金－应交增值税（销项税）
借：营业成本 　　　　　　　　　　　贷：库存商品
借：其他应付款－加盟商 　　　　　　　　　　　贷：应收账款－加盟商 按事务所给的会计分录，这里的销售费用与实际给加盟商报的差旅费金额不相符，存在所得税前不能扣除的问题。

回答人：chenyiwei
要看此类加盟商大会是否经常定期举行、会议规模是否发生重大变化、是否有明确约定为参会的加盟商报销差旅费等；以及充抵报销款的设备是否为正常销售的商品等。